臺灣橋頭地方法院民事裁定　　　　　 110年度橋簡聲字第35號
聲　請　人　陳劉玉妹
相　對　人　張清浩　
上列當事人間聲請停止強制執行事件，本院裁定如下：
    主  文
聲請人供擔保新臺幣壹拾捌萬元後，本院一○九年度司執字第六
三八六三號清償票款執行事件之強制執行程序，於本院一一○年
度橋補字第九四五號(含日後改分之案號)確認本票債權不存在之
訴等事件判決確定前或終結前，應暫予停止執行。
    理  由
一、聲請意旨略以：相對人持本院民國109年度司票字第372號裁
    定為執行名義，向本院民事執行處聲請對聲請人為強制執行
    ，經本院以109年度司執字第63863號（下稱系爭執行事件）
    受理。惟聲請人已提起確認本票債權不存在之訴（本院110
    年度橋補字第945號，下稱系爭訴訟），而系爭執行事件若
    不停止執行，聲請人之損害勢難回復原狀，爰依強制執行法
    規定請准裁定系爭執行事件於系爭訴訟判決確定或終結前停
    止執行等語。
二、按強制執行程序開始後，除法律另有規定外，不停止執行；
    有回復原狀之聲請，或提起再審或異議之訴，或對於和解為
    繼續審判之請求，或提起宣告調解無效之訴、撤銷調解之訴
    ，或對於許可強制執行之裁定提起抗告時，法院因必要情形
    ，或依聲請定相當並確實之擔保，得為停止強制執行之裁定
    ；發票人主張本票債權不存在而提起確認之訴不合於非訟事
    件法第195 條第1 項之規定者，法院依發票人聲請，得許其
    提供相當並確實之擔保，停止強制執行，強制執行法第18條
    、非訟事件法第195 條第3 項分別定有明文。
三、經查，聲請人主張之前揭事實，及系爭執行事件尚未終結等
    情，業據核閱系爭執行事件及系爭訴訟卷宗無訛，本院斟酌
    系爭執行事件如繼續執行，聲請人日後縱獲勝訴，亦恐受有
    難以回復損害之虞，故認系爭執行事件有停止執行之必要，
    因認聲請人聲請停止執行，於法有據，應予准許。惟為確保
    相對人因聲請人聲請停止強制執行不當可能遭受之損害得獲
    賠償，並兼顧兩造之權益，本院爰命聲請人提供相當並確實
    之擔保後停止強制執行，茲審酌相對人於系爭執行事件所行
    使之債權額為新臺幣（下同）400,000元，請求利率為20%(
    此部分依110年7月20日施行之民法第205條規定，僅以16%計
    算)，而因聲請人聲請停止執行，致相對人所能受償之時間
    必然延宕，是考量系爭訴訟由訴訟至定讞所須之期間，如相
    對人可及時受償，其資金可運用之情形等情，酌定本件之擔
    保金額為180,000元。
四、依強制執行法第18條第2項、非訟事件法第195條第3項，裁
    定如主文。
中    華    民    國   110    年    11    月    17    日
                  橋頭簡易庭  法      官    呂維翰
以上正本與原本相符。
如不服本裁定，應於送達後10日內，向本院提出抗告狀並表明抗
告理由，如於本裁定宣示後送達前提起抗告者，應於裁定送達後
10日內補提抗告理由書（須附繕本）。
中    華    民    國   110    年    11    月    17    日
                              書  記  官    薛如媛